臺灣嘉義地方法院民事裁定
111年度家調裁字第14號
聲  請  人  賴建平  

相  對  人  賴恩芯  

上  一  人
法定代理人  林佩儀  
上列當事人間請求撤銷認領事件，本院裁定如下：
    主    文
確認聲請人賴建平（男，民國○○○年○月○○日生，身分證統一編號
：Z○○○○○○○○○號）於民國九十九年四月十九日認領相對人賴恩芯
（女，民國○○○年○月○○○日生，身分證統一編號：Z○○○○○○○○○號
）之行為無效。
程序費用由相對人負擔。
    理    由
一、聲請意旨略以：聲請人與相對人之母林佩儀於民國99年4月1
    9日結婚，聲請人於99年4月19日認領相對人，嗣聲請人與林
    佩儀於103年11月10日協議離婚，而聲請人與相對人間並無
    真實血緣關係存在，有博微生物科技股份有限公司分子生物
    實驗室DNA基因圖譜型別分析報告為證，足徵兩造間無血緣
    關係，爰依法聲請裁定如主文第1項所示等語。
二、相對人則以：對於聲請人主張之事實均不爭執，並同意聲請
    法院依聲請人之聲明合意聲請裁定等語。
三、按當事人就不得處分之事項，其解決事件之意思已甚接近或
    對於原因事實之有無不爭執者，得合意聲請法院為裁定。法
    院為前項裁定前，應參酌調解委員之意見及家事調查官之報
    告，依職權調查事實及必要之證據，並就調查結果使當事人
    或知悉之利害關係人有陳述意見之機會。當事人聲請辯論者
    ，應予准許。前二項程序，準用民事訴訟法第一編第二章第
    三節關於訴訟參加之規定，家事事件法第33條定有明文。復
    依同法第35條第1項規定，前述裁定確定者，與確定判決有
    同一之效力。又非婚生子女經生父認領者，視為婚生子女；
    其經生父撫育者，視為認領，民法第1065條第1項定有明文
    ；再者，生父認領非婚生子女後，不得撤銷其認領。但有事
    實足認其非生父者，不在此限，亦為民法第1070條所明定。
    基此，因認領而發生婚生子女之效力，須被認領人與認領人
    間具有真實之血緣關係，否則其認領為無效，此時利害關係
    人均得提起認領無效之訴。經查：
  ㈠聲請人主張其雖認領相對人及辦理認領戶籍登記，惟實際上
    兩造間並無真實之血緣關係，故提起認領無效之訴，而子女
    身分之確定涉及公益，尚非當事人所得處分之事項，然兩造
    對於聲請人提起本件認領無效之訴所主張之前述原因事實均
    無爭執，並均陳明合意聲請法院為裁定等語（本院卷第53至
    55頁），本院自應依前述規定為裁定。
  ㈡又聲請人主張之前述事實，業據其提出戶籍謄本、博微生物
    科技股份有限公司分子生物實驗室ＤＮＡ基因圖譜型別分析報
    告為證，又據前述基因圖譜型別分析報告綜合研判載明：「
    送檢註明賴建平與賴恩芯之檢體，其DNA STR系統之vWA、D1
    6S539、CSF1PO、D8S1179、D19S433、FGA、D22S1045、D5S8
    18、SE33、D1S1656、D12S391等11個基因座之基因型別不相
    符，所以賴建平與賴恩芯間排除一親等直系親緣之關係」等
    語，並為兩造所不爭執。再者，本院參酌現代生物科學發達
    ，醫學技術進步，以DNA基因遺傳標記檢驗鑑定子女之血統
    來源之精確度，暨前揭鑑定醫院本諸客觀事證所為之專業判
    斷。顯見聲請人確非相對人之生父，聲請人之主張可信為真
    實。綜上，兩造間既無親子血緣關係，則依前述說明，聲請
    人主張於99年4月19日認領相對人之行為無效，於法核屬有
    據，應予准許。
四、依家事事件法第33條、第97條、非訟事件法第21條第2 項、
    民事訴訟法第95條、第78條，裁定如主文。 
中　　華　　民　　國　　111 　年　　3 　　月　　2 　　日
                    家事法庭  法  官  葉南君
以上正本證明與原本無異。
如不服本裁定，應於收受送達後十日內向本院提出抗告狀。
                              書記官  戴睦憲
中　　華　　民　　國　　111 　年　　3 　　月　　2 　　日